【裁判字號】    98,抗,414
【裁判日期】    980325
【裁判案由】    假處分
【裁判全文】
臺灣高等法院民事裁定                   98年度抗字第414號
抗  告  人  甲○○  台北市○○區○○街8號2樓
上列抗告人與相對人旭懋石業有限公司間假處分事件，對於中華
民國98年1月8日臺灣桃園地方法院97年度裁全字第6063號裁定，
提起抗告，本院裁定如下：
    主  文
抗告駁回。
抗告費用由抗告人負擔。
    理  由
一、按債權人就金錢請求以外之請求，欲保全強制執行者，得聲
    請假處分；假處分，非因請求標的之現狀變更，有日後不能
    強制執行，或甚難執行之虞者，不得為之；請求及假處分之
    原因，應釋明之；前項釋明如有不足，而債權人陳明願供擔
    保或法院認為適當者，法院得定相當之擔保，命供擔保後為
    假處分，民事訴訟法第532條、第533條準用同法第526條第1
    項、第2項亦定有明文。又假處分為保全強制執行方法之一
    種，苟合於假處分條件，並經債權人敘明假處分之原因存在
    ，法院即得為假處分之裁判，至債權人起訴主張之實體上理
    由是否正當，乃屬本案判決問題，非假處分裁判中所能解決
    （最高法院20年抗字第5號判例意旨參照）。
二、本件相對人於原法院聲請意旨略以：抗告人之配偶邱奕坤承
    擔其所營盛景股份有限公司積欠相對人之債務新台幣（下同
    ）870萬元，詎邱奕坤竟於97年5月21日將原裁定附表所示不
    動產贈與抗告人，企圖躲避追索，損害相對人債權，相對人
    得依民法第244條規定訴請撤銷邱奕坤與抗告人間之無償行
    為，為免抗告人再將系爭不動產移轉、設定抵押、出租或為
    其他有害相對人之行為，而有日後不能強制執行之虞，依民
    事訴訟法第532條規定，聲請假處分請求禁止抗告人就系爭
    不動產為讓與、抵押、出租及其他一切之處分等語。原法院
    依相對人提出之對帳單影本、支票影本、土地登記簿謄本，
    認相對人就其假處分之請求及原因已有所釋明，且其願供擔
    保以代釋明之不足，核與法條規定相符，爰酌定相當金額准
    許之。
三、抗告意旨雖以：抗告人前為解決盛景有限公司財務困境，陸
    續以個人資金挹注達上千萬。97年5月21日邱以該筆不動產
    無償贈與抗告人，乃多年資助之回報，非為規避該公司之債
    務清償，且抗告人已於97年12月26日已與邱奕坤離婚，求為
    廢棄原裁定等語。惟查相對人於原法院對抗告人所有之系爭
    不動產聲請假處分，已提出對帳單影本、支票影本、土地登
    記簿謄本等以為釋明。邱奕坤不清償債務，反將系爭不動產
    無償贈與抗告人，自足令人認其係為逃避債務、規避強制執
    行而處分財產，而抗告人原為邱奕坤之妻，雖已於97年12月
    26日與邱奕坤離婚，仍非無將該不動產再度轉讓予第三人之
    虞，是應認相對人就假處分之原因已有釋明，其釋明縱仍有
    不足，其既陳明願供擔保，應認足補釋明之不足。則原裁定
    准相對人供擔保後，抗告人不得就系爭不動產為讓與、設定
    抵押、出租及其他一切處分行為，依法並無不合。抗告人雖
    主張其已陸續挹注上千萬資金幫忙解決盛景有限公司，邱贈
    與該筆不動產，乃多年資助之回報，非為規避該公司之債務
    清償云云核此係實體爭執事項，屬本案判決之問題，非本件
    保全程序所能審究。其執上開意旨，指摘原裁定不當，求予
    廢棄，非有理由，應予駁回。
四、據上論結，本件抗告為無理由，爰裁定如主文。
中    華    民    國    98    年    3     月    25    日
                    民事第三庭
                        審判長法  官  林敬修
                              法  官  吳青蓉
                              法  官  張靜女
正本係照原本作成。
本裁定除以適用法規顯有錯誤為理由，不得再抗告。如提起再抗
告，應於收受後10日內委任律師為訴訟代理人向本院提出再抗告
狀。並繳納再抗告費新台幣１千元。
中    華    民    國    98    年    3     月    25    日
                              書記官  廖麗蓮


司法院資訊處製作；財團法人民間司法改革基金會備份。
